# 同一控制下吸收合并

提问人：zylrjq 时间：2017-01-15 16:04:20
请教陈版 A公司与B公司为上市公司D公司 2 级子公司，C公司为B公司全资子公司。现在A公司同一控制下吸收合并C公司。 方法 1 ：A公司和B公司签订股权转让协议，受让B公司持有C公司的股权，并约定对价为C公司的实收资本（C公司净资产为负值） A公司账务处理： 借：C公司资产（合并日） 借：资本公积（差额） 贷：C公司负债（合并日） 贷：其他应付款（合并对价C公司实收资本金额） B公司账务处理 借：其他应收款（C公司实收资产金额） 贷：长期股权投资 C公司
方法 2 ：或者以下账务处理D公司与B公司签订股权转让协议（协议价为C公司实收资本），把B公司持有C公司的股权转让给D公司 A公司账务处理： 借：C公司资产（合并日） 贷：C公司负债（合并日） 贷：实收资本（C公司实收资本金额） 贷：资本公积（差额） B公司账务处理： 借：其他应收款-D公司（C公司实收资本金额） 贷：长期股权投资-C公司 D公司账务处理： 借：长期股权投资-A公司 贷：其他应付款-B公司（C公司实收资本金额） 上述账务处理是否有问题？我找不到准则相关依据，合并对价是否可以约定为C公司的实收资本金额（相当于溢价收购）？ 谢谢 陈版

回答人：chenyiwei
方法 1 基本合理；方法 2 中为何是转让给D公司，但A公司作吸收合并？另外为何方法 2 要设计较复杂的交易步骤？

提问人：zylrjq 时间：2017-01-16 20:12:10
陈版 方案 2 我参照 瑞华研究2013-2016 ：问题3-2-22（同一控制下吸收合并的账务处理）会计准则的处理方法（问题描述案例和我这有点小的差异）。另外我想知道同一控制吸收合并是否必须增长合并方的实收资本（被合并方的实收资本），我想找一下相关准则依据，谢谢陈版

回答人：chenyiwei
吸收合并不一定必须增加吸收方的注册资本。请参考工商企字[2011]226号的相关规定。